# 请教陈版，关于合并报表中少数股东损益的问题

提问人：金色飞祥 时间：2015-08-28 11:27:05
少数股东损益借方应该是减少吧，不会是增加，个人认为应该理解为归属于母公司的净利润等于合并净利润减去少数股东损益，故实际是减项。陈版，不知这样理解正确与否？

回答人：chenyiwei
可以这样理解。实际上这里还有过去的母公司理论的残余，即：从净利润总额中减去归属少数股东的净利润得到归属于母公司股东的净利润，所以少数股东损益体现在借方，是减项。现在改用实体理论后这一点却仍然保留。